Inventaris van het archief van prof. dr. W. Ph. Coolhaas [levensjaren 1889-1981], 1905-1991
Nationaal Archief, Den Haag
Collectie 415 Prof. dr. W.Ph. Coolhaas [levensjaren 1899-1981]
Coolhaas
1905-1991
C22138
1.10 meter; 83 inventarisnummers.
Normale geschreven, getypte en gedrukte documenten.
Nationaal Archief, Den Haag
W. Ph. Coolhaas
Het archief van W. Ph. Coolhaas bevat hoofdzakelijk stukken uit zijn ambtsperiode als binnenlands bestuursambtenaar in Nederlands-Indië, als Landsarchivaris van Nederlands-Indië, en als lid van de Vereeniging Ambtenaren B.B, wetenschappelijke correspondentie in verband met zijn onderzoek en publicaties en overdrukken van zijn publicaties.
Archiefvorming
Geschiedenis van de archiefvormer
Levensloop van W.Ph. Coolhaas
Willem Philippus Coolhaas werd op 2 mei 1889 in Brielle geboren als zoon van Johan Herman Coolhaas en Gerardina Elisabeth Meursingen. Na het behalen van het diploma van de middelbare school koos hij voor de opleiding tot bestuursambtenaar in Leiden, waar hij geschoold werd onder leiding van de bekende adepten van de ethische richting, Snouck Hurgronje en Van Vollenhoven.
In 1921 werd Coolhaas als administratief ambtenaar Binnenlands Bestuur aangesteld in de residentie Ternate en Onderhorigheden met de achtereenvolgende standplaatsen Ternate, Tidore en Batjan. Zijn grote historische belangstelling kwam tot uiting in een rapport, dat hij samenstelde over de genealogie van het Tidorese vorstenhuis en dat de basis vormde voor de regeling van troonopvolging.
In 1925 volgde een kortstondige overplaatsing naar Semarang, waar hij als plaatsvervangend landrechter fungeerde, en tenslotte naar het landschap Manggarai op Flores onderhorig aan de residentie Timor.
Na een verlofperiode van acht maanden in Nederland keerde Coolhaas in 1927 terug naar Indië. Hierna volgden plaatsingen in Tanapoeli (1928-1930 standplaats Padang Sidempoean) en aan de Oostkust van Sumatra (1930-1934, standplaatsen Bindjai en Tebintinggi).
In de laatste functie nam hij geruime tijd - wegens het ontbreken van de betreffende ambtenaar- het assistent-residentschap over de afdeling Langkat waar.
Tijdens het hem toegestane studieverlof (1934-1936) legde hij aan de Universiteit van Utrecht bij professor Gerretson het doctoraal examen geschiedenis en kort daarop behaalde hij tevens de doctorstitel met de dissertatie "Het Regeringsreglement van 1827. Het werk van 1818 aan de ervaring getoetst" (Utrecht, 1936).
Terug in Nederlands-Indië werd Coolhaas begin 1937 benoemd tot lid van de Volksraad en bevorderd tot de rang van assistent-resident.
Gerepatrieerd in 1939 verbleef Coolhaas gedurende de Tweede Wereldoorlog in Nederland, waar hij zich bezig hield met het verzamelen van bronnenmateriaal op het Algemeen Rijksarchief. Dit leidde tot een aanvulling op de grote J.P. Coen-bronnenpublicatie van Colenbrander.
In 1946 keerde hij terug naar Indonesië, werd als ambtenaar ter beschikking gesteld van het hoofd van de Regerings Voorlichtings Dienst en aangesteld bij het Landsarchief te Batavia. Spoedig daarna vond zijn aanstelling als landsarchivaris plaats, terwijl hij tevens werd benoemd tot buitengewoon hoogleraar aan de Universiteit van Indonesië. In verband met de machtswisseling heeft Coolhaar er in 1949-1950 erg op aangedrongen, dat voor Nederland belangrijke archiefbestanden, hetzij in orginali, hetzij op microfilm, zouden worden overgebracht naar Nederland. Door de roerige tijdsspanne is van deze plannen evenwel niets uitgevoerd.
Vanaf 1950 was hij gedurende vier jaar verbonden aan het Koninklijk Instituut voor de Tropen in Amsterdam tot zijn benoeming tot hoogleraar aan de Universiteit van Utrecht in 1955 hierop volgde. Zijn leeropdracht betrof de geschiedenis der betrekkingen van Nederlanden en andere landen met de overzeese wereld.
Algemene bekendheid heeft Coolhaas verworven door de vele publicaties van zijn hand. Zijn belangrijkste werk is de bronnenpublicatie van de Generale Missiven van de Gouverneur-Generaal en Raden aan de Heren XVII van de Verenigde Oost-Indische Compagnie. Tussen 1960 en 1979 verschenen zeven volimineuze delen, die een selectie uit de generale missiven bevatten over de periode 1610-1725.
Professor Coolhaas overleed op 12 april 1981 in Bilthoven.
Geschiedenis van het archiefbeheer
Deze verzameling archivalia werd begin 1983 overgedragen aan de Tweede Afdeling van het Algemeen Rijksarchief door de echtgenote van prof. Coolhaas, mevrouw E. Coolhaas-Korpershoek. De overdracht kwam tot stand dankzij bemiddeling van mevrouw dr. M.E. van Opstall, chartermeester I bij de Eerste Afdeling van het ARA. Ten aanzien van de raadpleging van de archivalia werden geen beperkende bepalingen bij de overdracht vastgesteld.
Schenking (van een niet overheidsarchief)
Inhoud en structuur van het archief
2.21
Ordening van het archief
De inhoud van het archief is vrij fragmentarisch als dit gerelateerd wordt aan de vele functies en bemoeienissen, die prof. Coolhaas tijdens zijn leven heeft gehad. Relatief is het meest bewaard gebleven van zijn Indische periode. De memories van overgave en zijn studies en correspondentie over het functioneren van het korps Ambtenaren Binnenlands Bestuur kunnen zeker van belang worden genoemd.
Bij het archief zijn tevens een aantal topografische kaarten overgedragen van streken waar Coolhaas als Indisch ambtenaar werkzaam is geweest. Deze kaarten zijn ondergebracht in de verzameling 4.COP en zijn beschreven door J.Th. W. van Bracht.
Het archief werd geordend aan de hand van de functies en taken van de archiefvormer. De aanvullingen zijn zonder nadere ordening bijgeplaatst.
Aanwijzingen voor de gebruiker
Openbaarheidsbeperkingen
Volledig openbaar.
Materiële beperkingen
Aanvraaginstructie
Openbare archiefstukken kunnen online worden aangevraagd en gereserveerd. U kunt dit ook via de terminals in de studiezaal van het Nationaal Archief doen. Om te kunnen reserveren dient u de volgende stappen te volgen:
U maakt een profiel aan op www.gahetna.nl, en logt vervolgens in
Via de archiefinventaris (alleen de beschrijvingen met rode nummers) selecteert u het gewenste archiefstuk door op de knop 'Reserveren' te klikken
In het volgende scherm geeft u aan op welke dag u het archiefstuk wilt inzien
Indien u zich bevindt in de studiezaal en een tafelnummer heeft ontvangen kunt u dit nummer vermelden. Als u geen tafelnummer heeft kunt u tafelnummer 777 laten staan
Vervolgens bevestigt u uw reservering door deze te versturen.
Verwant materiaal
Beschikbaarheid van kopieën
Beschrijving van de series en archiefbestanddelen
- Bemoeienis met het Binnenlands Bestuur ( 1921-1934 ) en lid van de Volksraad ( 1936-1939 ), I
  - Ambtenaar B.B., A
    - Concept van de memorie van overgave van controleur Coolhaas betreffende de onderafdeling Angkola en Siprok (hoofdplaats Padan Sidempoean) over de periode mei 1928 - juli 1930, 1; 1 omslag
    - Minuut van de bestuursmemorie van controleur Coolhaas betreffende de afdeling Langkat, met concepten, 1933; 2; 1 omslag
    - Genealogische staten van vorsten- en bestuurdersgeslachten in de noordelijke en zuidelijke Molukken, in de landstreek Manggerai en aan de Oostkust van Sumatra, opgemaakt in verband met troonopvolgingskwestie, ca. 1910-1925; 3; 1 pak
    - Kladblocs met aantekeningen van etnologische en genealogische aard, ca. 1910-1925; 4; 4 stukken
    - Boekoe tjerita deri asal moelanja deri negeri Gapi Limaoe Poeramadi, geschiedkundig volksverhaal over het ontstaan van het sultanaat Ternate, in het Maleis, 1930; 5; 1 omslag
    - Bahoea inilah kontract waktoe Serie padoeka Goebernoer-Djendral van der Kapelan datang dit Ternate, tekst van de in 1824 gesloten overeenkomst tussen gouverneur-generaal Van der Capellen en de sultan van Ternate, afschrift, in het Maleis, z.d.; 6; 1 omslag
    - Beschrijving van het ontstaan van het Kedaton Museum te Ternate en van de daar beheerde collecties, 1921; 7; 1 omslag
    - Aantekeningen betreffende het sultanaat Batjan en zijn geografische gesteldheid, overgenomen uit het boek van P. Bleeker (p. 231-256), z.d.; 8; 1 omslag
    - Vragenlijst en tekst van een volksverhaal over het ontstaan van het inlands bestuur over Laboean (Laboeha), onderhorig aan het sultanaat Badjan, afschriften, in het Maleis, ca. 1855; 9; 2 stukken
    - Extract uit het Journaal eener reis en bezoek aan de Batjan eilanden in juli-november 1880 door jhr. M.E.F. Elout van Soeterwoude, afschrift, z.d.; 10; 1 stuk
    - Aantekening betreffende de inlandse bestuurinvloeden in de regio van Galela (Noord-Halmahera), z.d.; 11; 1 stuk
    - Minuten van uitgaande brieven aan de vorsten van Serdang en Langkat houdende gelukwensen in verband met het nieuwe jaar, in het Maleis, 1930-1931; 12; 2 stukken
    - Ingekomen brief houdende een inventatie voor een feesttoneelavond, in het Maleis, 1932; 13; 1 stuk
    - Ingekomen en minuut van uitgaande brief aan de sultan van Pasisir in verband met festiviteiten wegens de ondertekening van de akte van verband, in het Maleis, met zijden enveloppe, 1934; 14; 3 stukken
    - Ingekomen brieven van prof. dr. J. van Vollenhoven en prof.dr. C. van Vollenhoven, 1905-1906, 1926; 15; 3 stukken
  - Lid van de Vereeniging Ambtenaren B.B., B
    - Indische Mededeelingen, informatieperiodiek voornamelijk betreffende de rechtspositie uitgebracht door de Commissie van Vertegenwoordiging van de Vereeniging van Ambtenaren B.B., gedrukt, 1935-1938; 16; 1 pak
    - Notulen van de Commissie van Vertegenwoordiging van de Vereeniging van Ambtenaren B.B, met begeleidende brief, afschriften, 1938; 17; 1 omslag
    - Concept van een nota getiteld "Opmerkingen over de universitaire studie van a.s. Europesche ambtenaren bij het B.B. ", met ingekomen reacties van F.W.T. Hunger en N.N., ca. 1938; 18; 1 omslag
    - Concept-nota's over het ontstaan en de ontwikkeling van het korp Binnenlands Bestuur ambtenaren en het korps gezaghebbers, ca. 1938 en 1948; 19; 1 omslag
    - Incomplete nota's betreffende het functioneren van het korps BB-ambtenaren, z.d.; 20; 1 omslag
    - Ingekomen brieven van dr. J.W. Meyer Ranneft betreffende B.B.- en Volksraadaangelegenheden, 1937-1940; 21; 1 omslag
    - Ingekomen brief van dr. J.W. Meyer Ranneft over de selectie-eisen voor kandidaat BB-ambtenaren, 1938; 22; 1 omslag
    - Ingekomen lijsten van ambtenaren bij het Binnenlands Bestuur die tijdens de oorlog zijn omgekomen, met vermelding van datum, plaats en reden van overlijden, ca. na 1945; 23; 2 stukken
- Landsarchivaris en Hoogleraar aan de Universiteit van Indonesië, II
  - Tekst van de inaugurele rede van Coolhaas als buitengewoon hoogleraar aan de Universiteit van Indonesië, 1946; 24; 1 omslag
  - Concept-teksten van enige redevoeringen over de geschiedenis van Indonesië o.a. betreffende de Preanger Regentschappen en Ambon, ca. 1946-1947; 25; 1 omslag
  - Correspondentie van landsarchivaris Coolhaas met het Indisch bestuur en de Algemene Rijksarchivaris Graswinckel betreffende de overbrenging naar Nederland of microverfilming van archiefbestanden van het Landsarchief in verband met de aanstaande machtswisseling, 1949-1950; 26; 1 omslag
  - Stukken betreffende het onderzoek van landsarchivaris Coolhaas naar de activiteiten van Jacob Bayer en Paul van Vlissingen in verband met de vestiging van een ijzerindustrie in Nederlands-Indië in de 19e eeuw, met retroacta, 1949; 27; 1 omslag
  - Ingekomen brieven van F.J. Besier en J.W. de Roever, 1947, 1963; 28; 2 stukken
- Bronnenpublicist, III
  - Rapport over het uitgeven van de "Generale Missiven", met bijlage en inleidende aantekeningen, 1951 en z.d.; 29; 1 omslag
  - Brief- en notawisseling tussen Coolhaas en prof. dr. C. Gerretson betreffende hun gezamenlijke bronnenpublicatie van de particulier briefwisseling tussen J. van den Bosch, D.J. de Eeren en J.C. Baud in de periode 1835-1840, 1946, 1948, 1956-1959; 30; 1 omslag
  - Uittreksel uit het register van overgekomen brieven en papieren, eerste boek anno 1658, houdende een reisverslag uit 1656 van een VOC-vertegenwoordiger naar China, modern afschrift, z.d.; 31; 1 omslag
    Het origineel berust in 1.04.02 inv.nr. 1220 (oud nr. KA 110), fol. 253-293.
  - Brief Boeck van den jare 1655, fol. 366-398, houdende een instructie aan de kooplieden Pieter de Goyer en Jacob Keyser voorhun missie naar China, modern afschrift, z.d.; 32; 1 omslag
  - Brief aan de vertegenwoordiger van de Staten-Generaal te Londen, Van Beuningen, betreffende de Franse machtspolitiek (1674), in het Frans, modern afschrift, z.d.; 33; 1 omslag
  - Collegedictaten bijgehouden door Coolhaas tijdens zijn studie bestuursambtenaar, 1919-1921; 34; 1 omslag
    Het betreft de volgende docenten:
    G. André de la Porte, strafrecht, strafvordering
    Cassielo, theoretische geschiedenis van koloniale economie
    H.T. Colenbrander, de laatste veertig jaren voor 1914 in de koloniale geschiedenis
    W.J.M. van Eysinga, volkenrecht
    J. Huizinga, de zestiende eeuw en renaissance
    Juynboll
    G. Kalff, Alexander de Grote verhalen in het Oosten
    Kleintjes, inleiding tot het recht, staatsrecht
    Koolemans Beynen, tropische ziektenkunde
    H. Krabbe, geschiedenis der staatsleer
    N.J. Krom, overizcht van de Hindoecultuur
    A.W. Nieuwenhuis, volkenkunde der Indische archipel
    P.A. Orbaan, Rome onder Clemens VI
    C. Snouck Hurgronje, de Islam
    N. van Wijk, Russische cultuurgeschiedenis
- Aanvulling 2001, IV
  Geschonken door het KITLV
  - Brieven van W. Coolhaas verzonden aan zijn vader en moeder, 1927-1934; 35; 1 pak
  - Stukken, merendeels recensies en ingekomen reacties, betreffende uitgaven van publicaties van de hand van Coolhaas, 1972-1989; 36; 1 omslag
  - Stukken betreffende het door H.K. s'Jacob te schrijven "Levensbericht" van W. Coolhaas in het Jaarboek van de Maatschappij der Nederlandse Letterkunde; correspondentie betreffende schenkingen van boeken uit de bibliotheek van Coolhaas en schenkingen van etnografica aan het Volkenkundig Museum "Gerardus van der Leeuw" te Groningen. kledingstukken aan het Centraal Museum te Utrecht; correspondentie met Dami N. Toda (Universiteit Hamburg); teksten uitgesproken bij de uitvaart van mevr. Coolhaas, 1981-1998; 37; 1 omslag
  - Correspondentie betreffende publicaties van zijn hand, o.a. de dissertatie "Het regeringsreglement van 1827" (1936); de publicatie "Insulinde. Mensch en Maatschappij (1945); inaugerale rede bij zijn benoeming tot hoogleraar te Utrecht (1955); de publicatie "Chronique de l'histoire coloniale outre-mer Néerlandais" (1957), publicatie "A critical survey of studies in Dutch Colonial History" (1960), 1943-1965; 38; 1 omslag
  - Memorie van overgave van de controleur van de onderafdeling Padang en Bedagei W. Ph. Coolhaas over het tijdvak 10 mei 1933 - 16 april 1934, concept, met twee ingekomen stukken (1933-1934), 1934 april 10; 39; 3 stukken
  - Stukken betreffende zijn ontslag als lid van de Volksraad wegens repatriëring naar Nederland, 1939 januari 13; 40; 2 stukken
  - Notulen van de vergaderingen van de Commissie van Vertegenwoordiging van de Vereniging van Ambtenaren B.B., ingekomen bij Coolhaas, 1938 februari 14, 1938 april 13; 41; 2 stukken
  - Stukken betreffende de Jan van Riebeeck herdenking te Culemborg op 17 mei 1952, 42; 1 omslag
  - Tekst van een herdenkingsrede, door Coolhaas gehouden, te Amerongen, 1963; 43; 1 omslag
  - Stukken betreffende de lidmaatschappen van Coolhaas van het KITLV, het Koninklijk Bataviaasch Genootschap, de Maatschappij der Nederlandse Letterkunde en de Royal Historic Society, 1929-1967; 44; 4 stukken
  - Brief van dr. H.J. de Graaf, te Batavia, aan de faculteit van Letteren en Wijsbegeerte van de Universiteit van Indonesië betreffende de verwikkelingen rond zijn niet doorgegane benoeming tot hoogleraar, afschrift, 1950 februari 11; 45; 1 stuk
  - Tekst van een radiorede, op 8 mei 1952 door Coolhaas gehouden, over het Landsarchief te Jakarta, 2 exemplaren, met geleide brief, 46; 3 stukken
  - Diverse correspondentie, 1965-1981; 47; 1 omslag
    Bevat foto's
  - Correspondentie met prof. C. Gerretson en mr. dr. Luc Kiers, o.a. over Jan Pietersz. Coen, 1943-1944, 1952; 48; 1 omslag
  - Enkele geschriften van Coolhaas, bevat:, z.d.; 49; 1 omslag
    - Gegevens over de samenstelling van het Corps der Hoogleraren aan de Rijksuniversiteit te Utrecht op 1 juni 1959
    - Wat de vestiging aan de Koop voor nieuws aan de V.O.C. bracht
    - Enkele opmerkingen over de beoefening van de geschiedenis van de betrekkingen met de overzeese wereld in Nederland, vnl. aan de Universiteiten
    - Korte schetsch van de historische gang der overzeese expansie van Frankrijk
    - Tekst van een toespraak t.g.v. van de aanbieding van het portret van prof. C. Gerretson aan de curatoren van de Rijksuniversiteit Utrecht
    - Tekst van een voordracht Trouwen en familieverhoudingen in Azië
  - Stukken betreffende de ambtsloopbaan van W. Coolhaas, als ambtenaar Binnenlands Bestuur, voornamelijk benoemings- en bezoldigingsbesluiten e.d., en stukken betreffende zijn pensioen, 1917-1940; 50; 1 pak
  - Stukken betreffende zijn ambtelijke loopbaan na 1945, o.a. als waarnemend Landsarchivaris van Nederlands-Indië, buitengewoon hoogleraar aan de Universiteit van Indonesië en lid van de Grondwetscommissie van Oost-Indonesië, 1945-1950; 51; 1 omslag
  - Uittreksel uit het geboorteregister van de gemeente Brielle betreffende de geboorte van W.Ph. Coolhaas op 2 mei 1899, 1920 augustus 9; 52; 1 omslag
  - Stukken betreffende zijn hoogleraarschap aan de Rijksuniversiteit Utrecht, 1955-1967; 53; 1 omslag
  - Ingekomen telegrammen van prof. Gerretson, 1945; 54; 2 stukken
  - Ingekomen brief van J.W. Meijer Ranneft, te Scheveningen, 1939 jan; 55; 1 stuk
  - Stukken betreffende nog uitstaande belastingbetalingen in Nederlands-Indië, 1942; 56; 1 omslag
  - Correspondentie en recensies betreffende de bronnenuitgaven van de briefwisselingen tussen Baud en Rochussen resp. Van den Bosch en De Eerens, 1962, 1974; 57; 1 omslag
  - Overdrukken en kopieën van publicaties van W. Ph. Coolhaas, 1923-1981; 58-62; 5 pakken
    - 1923-1927, 58
    - 1941-1949, 59
    - 1950-1959, 60
    - 1960-1969, 61
    - 1971-1981, 62
  - Drukproef van "Ervaringen van een jonge bestuursambtenaar in de Molukken", met aantekeningen van Coolhaas, 1923-1927; 63; 1 stuk
- Aanvulling 2007, V
  Geschonken door prof.dr. J. van Goor
  - Stukken afkomstig van A. Bagchus, voormalig controleur te Buitenzorg, later burgemeester van Semarang, en in 1953 woonachtig te Wassenaar, 64-66; 3 omslagen
    - Notitie van A. Bagchus betreffende het dagboek van de 1e ingenieur van het Mijnwezen in Nederlands-Indië, C. (Cornelis) de Groot, inclusief getypte excerpten uit het dagboek over de periode 1850-1853, 1953, 64
      De verblijfplaats van het originele dagboek van Cornelis de Groot (deze was werkzaam als 1e ingenieur vvan 1850 tot 1865 in Indië. zie stamboeken Oost-Indische Ambtenaren inv.nr. A901) is onbekend. In de excerpten staan o.a. verwijzingen naar de levensloop van Aquasi (Kwasi) Boachi, een Ashanti prins van de Kust van Guinea, die met De Groot als buitengewoon aspirant-ingenieur naar Indië vertrok.
    - Extract-besluit van de Gouverneur-Generaal van Nederlands-Indië van 7 juli 1892 met tevredenheidsbetuiging voor de assistent-resident van Buitenzorg, J.A. Hardeman, voor zijn optreden naar aanleiding van de gepleegde doodslag op het kamponghoofd van Bodjonrangkas (Tjampea, afdeling Buitenzorg), met als bijlage een afschrift van het rapport van Hardeman over deze zaak, met bijgevoegd een rapport van 16 februari 1913, opgesteld door de controleur A. Baghus in naam van de assistent-resident van Buitenzorg aan de resident van Batavia waarin n.a.v. ongeregeldheden in de Tjampea-landen verwezen wordt naar deze zaak, 1892-1913, 65
    - Stukken betreffende genomen besluiten op de verlening van pensioenen aan niet-Europese ambtenaren te Buitenzorg in Nederlands-Indië1922, 1938 en z.d., 66
  - Rapport "Korte beschrijving van de hervestiging van het Nederlandsch bestuur in de Afdeeling Bone (Zuid-Celebes) en wel in de zelfbesturen van Bone, periode 25 oktober 1945 t/m 1 december 1945, en Wadjo, periode 14 december 1945 tot begin mei 1946",, door J.J. Wesseling, controleur 1e klasse bij het B.B., opgesteld te Amersfoort op 15 juli 1947, met brieven van Wesseling aan Coolhaas van later datum, 1947, 1958; 67; 3 stukken
  - Ingekomen bedankbrief van prof. dr. F.C. Kraneveld betreffende de redactie van zijn artikel over slachtbelasting op Java, 1957; 68; 1 stuk
  - Ingekomen brief van 'Fokko' betreffende het bijeenbrengen van materiaal over Nederlands-Indië naar aanleiding van een oproep van oud Binnenlands Bestuur ambtenaren, 1958; 69; 3 stukken
  - Publicatie "Het B.B.-congres 1938" (Batavia, 1938), 70; 1 deel
- Aanvulling 2015, VI
  Geschonken door dr. H.K. s’Jacob
  - Levensbeschrijvingen van W.Ph. Coolhaas., 1983, 2004, 2008; 71; 1 omslag
    H.K. s’Jacob, Levensbericht ‘Willem Philippus Coolhaas: Brielle 2 mei 1899-Bilthoven 12 april 1981’ in: Jaarboek van de Maatschappij der Nederlandse Letterkunde te Leiden 1981-1982 (Leiden 1983) p. 52-63
    G.J. Schutte, ‘Coolhaas, Willem Philippus (1899-1981)’ in: Biografisch Woordenboek van Nederland 6, webpublicatie, 2004 (uitdraai)
    Gerrit Schutte, ‘Professor Doctor W.Ph. Coolhaas: Een leermeester van velen’ in: Historia 53, 1 Mei/May 2008, p. 76-81 (fotokopie) )
  - Curriculum vitae en lijst van publicaties en lezingen van Coolhaas, beide met aanvullingen door mw. E.C. Coolhaas-Korpershoek., z.j.; 72; 1 omslag
  - Stukken betreffende zijn jeugd, schoolopleiding en lidmaatschappen van verenigingen., 1914-1920; 73; 1 omslag
    Schrift met genealogische aantekeningen ‘Willem Philippus Coolhaas’
    Notities aangaande W. Coolhaas in de notulen van Eloquentia in de periode 1914-1918 (afschrift)
    Getuigschrift en eindexamenlijst van de Hoogere Burgerschool met 5-jarige cursus te Leeuwarden, 18 juli 1917
    Groenenboekje 1917 van L.S.V. Minerva te Leiden met bijgesloten bevestiging van beëindiging van het lidmaatschap, d.d. 16 september 1920
  - Brieven van Coolhaas’ moeder, vader en zuster, ontvangen in Indië., 1924-1934; 74; 1 omslag
  - Overdrukken van W.Ph. Coolhaas,’ Kroniek van het Rijk Batjan’, Overgedrukt uit het Tijdschrift van het Koninklijk Bataviaasch Genootschap van Kunsten en Wetenschappen, deel 53, aflevering 2 (1924), en W.Ph. Coolhaas, ‘Mededeelingen betreffende de onderafdeeling Batjan’ (met kaarten), Overdruk uit de Bijdragen tot de Taal-, Land- en Volkenkunde van Nederlandsch-Indië, deel 82, afl. 3 en 4 (1926)., 1924, 1926; 75; 1 band
  - Klad voor een advies over de onderafdeling Manggarai op Flores (autograaf van Coolhaas); minuut van een advies door de Controleur van Manggarai (Coolhaas) over deze onderafdeling, 31 augustus 1926., 76; 1 omslag
  - Door Coolhaas verzamelde overdrukken over de geschiedenis van Nederlands-Indië., 1929, 1957, 1971; 77; 1 omslag
    C. Wessels S.J., ‘De katholieke missie in het sultanaat Batjan (Molukken) 1557-1609’, Historisch Tijdschrift, deel 8 (1929) afl. 1, p. 115-148, en afl. 2, p. 222-247 (met overzichtskaartje van de Molukken)
    Prof. Van Hamel, ‘Hugo De Groot en het Verre Oosten: Mogelijk Gouverneur-Generaal?’ (Reactie op een artikel van Prof. Van Eysinga), Nederlands Tijdschrift voor Internationaal Recht, jaargang 1957, afl. 2, p. 193-198
    James J. Fox, ‘A Rotinese Dynastic Genealogy: Structure and Event’ in: The Translation of Culture 1971, p. 37-77 (met aanbiedingsbrief van de auteur, 31 augustus 1971)
  - Stukken betreffende zijn huwelijk en zijn functies van ’s Landsarchivaris en hoogleraar te Batavia., 1944, 1950; 78; 1 omslag
    Trouwboekje, ’s-Gravenhage, 30 december 1944
    Ansichtkaart van ’s Landsarchief te Batavia met achterop een toelichting door mw. E.C. Coolhaas-Korpershoek
    Gids voor het academiejaar 1949-1950 Universiteit van Indonesië
  - Stukken betreffende zijn hoogleraarschap te Utrecht en zijn woning te Bilthoven., 1955-1967; 79; 1 omslag